臺灣宜蘭地方法院刑事判決　　　　　　　 94年度易字第108號
公　訴　人　臺灣宜蘭地方法院檢察署檢察官
被　　　告　甲○○
　　　　　　　　　　（另案在臺灣泰源技能訓練所執行中）
上列被告因竊盜案件，經檢察官提起公訴（93年度偵字第2791號）
，及移送併辦（臺灣桃園地方法院檢察署94年度偵字第7309號）
，本院判決如下：
    主  文
甲○○連續結夥三人以上竊盜，累犯，處有期徒刑壹年貳月。
    事  實
一、甲○○前曾因偽造文書案件，經臺灣桃園地方法院判決有期
    徒刑6月，經上訴臺灣高等法院後撤回上訴，而於民國90年
    11月1日確定在案，嗣於92年6月4日執行完畢出監。詎仍不
    知悔改，基於意圖為自己不法所有之概括犯意，而為下列犯
    行：
（一）與真實姓名年籍不詳綽號「阿奇」、「阿同」之2名成年
      男子基於結夥三人以上竊盜之犯意聯絡，於93年4月19日
      下午3時12分許，由「阿奇」駕駛自小客車，搭載甲○○
      及「阿同」至宜蘭縣頭城鎮○○路○段242號乙○○經營之
      「嵐夫人檳榔攤」前某處，由甲○○先行下車，續由車上
      之「阿奇」將車駛至前開檳榔攤前，向該檳榔攤負責人乙○○購買檳榔並佯裝問路，藉此引開乙○○之注意，使甲○○得以趁機潛入檳榔攤內竊取乙○○所有分別放置於抽
      屜及桌上之現金新臺幣（下同）1萬1千元及OKWAP牌行動
      電話1只，得手後隨即趨前搭乘等候接應「阿奇」所駕駛
      之前揭座車逃逸。
（二）甲○○承前與「阿奇」、「阿同」基於結夥三人以上竊盜
      之犯意聯絡，復於同日下午3時40分許，由「阿奇」駕駛
      自小客車，搭載甲○○及「阿同」至宜蘭縣礁溪鄉○○路
      ○段138號「幼齒檳榔攤」前某處，亦由甲○○先行下車，
      續由車上之「阿奇」將車駛至前開檳榔攤前，向該檳榔攤
      店員丙○○購買檳榔並佯裝問路，藉此引開丙○○之注意
      ，使甲○○得以趁機潛入檳榔攤內竊取丙○○所有分別放
      置於抽屜之現金2萬8千元，得手後甲○○甫步出前開檳榔
      攤時，為丙○○發現並伸手拉取甲○○之背包，惟仍遭甲○○掙脫並搭乘等候接應「阿奇」所駕駛之前揭座車而逃
      逸。
（三）甲○○另夥同「阿奇」及真實姓名年籍不詳綽號「阿弟」
      之成年男子，基於結夥三人以上竊盜之犯意聯絡，於93年
      5 月5日下午4時許，由「阿奇」、「阿弟」及甲○○駕駛
      自小客車，至桃園縣大園鄉○○路60號「即時發彩券行」
      前某處，由甲○○先行下車，續由車上之「阿奇」、「阿
      弟」將車駛至前開彩券行前，向該彩券行店員李玉梅佯裝
      問路及購買彩券，藉此引開李玉梅之注意，使甲○○得以
      趁機潛入彩券行內竊取李玉梅分別放置於抽屜、桌上、下
      方櫃子內及桌上皮包內之現金約10萬元、明基牌M5607型
      行動電話1只、刮刮樂彩券3千張及李玉梅國民身分證1張
      ，得手後甲○○隨即趨前搭乘等候接應「阿奇」、「阿弟
      」所駕駛之前揭座車逃逸。
（四）甲○○承前與「阿奇」、「阿弟」基於結夥三人以上竊盜
      之犯意聯絡，於93年6月28日下午1時許，至桃園縣大溪鎮
      ○○路○段71號潘秀枝經營之「郁之香檳榔攤」，趁潘秀
      枝未注意之際，竊取潘秀枝所持有之皮包1只（內有潘秀
      枝所有之信用卡、金融卡、現金卡共計26張、潘秀枝之國
      民身分證、健保卡、印章、富邦銀行及郵局存摺各1件、
      門號為0000000000號行動電話、現金約8千元，王志成所
      有之國民身分證、郵局存褶，范嘉慶所有之郵局存褶、印
      章各1件），得手後，甲○○復萌利用輸入潘秀枝所有金
      融卡、信用卡及現金卡提款密碼藉使自動付款設備陷於錯
      誤而支付金錢之犯意，並與「阿弟」基於犯意之聯絡，於
      同日下午5時57分許，持前開竊得潘秀枝所有其中之中國
      信託金融卡、玉山銀行現金卡、中國商銀漢神百貨VISA信
      用卡、富邦銀行台灣大哥大MASTER信用卡，至桃園縣八德
      市○○路○段870號玉山銀行自動提款機前，以未經潘秀
      枝許可即輸入前開卡片密碼之不正方法，接續由自動提款
      機取得現金總計6萬5千元，嗣因民眾發覺有異，經報警當
      場查獲。
二、案經宜蘭縣警察局礁溪分局報告臺灣宜蘭地方法院檢察署檢
    察官偵查起訴及桃園縣警察局大園、八德分局報告臺灣桃園
    地方法院檢察署檢察官併案審理。
    理  由
一、上開事實，業據被告甲○○於本院審理時坦承不諱，核與被
    害人乙○○、丙○○、李玉梅、潘秀枝於警詢及偵查中指證
    情節吻合一致，復有被害人乙○○失竊OKWAP行動電話序號
    資料、門號查詢表、通聯紀錄、現場照片14紙、被害人潘秀
    枝書立之贓物認領保管單1紙、中國信託金融卡、玉山銀行
    現金卡、中國商銀漢神百貨VISA信用卡、富邦銀行台灣大哥
    大MASTER信用卡提領明細表8紙、內政部警政署刑事警察局
    93年6月24日指紋鑑驗書、被害人即時發彩券行送貨單7張、
    被告至自動提款機提領現金光碟1片在卷可佐，堪徵被告之
    自白確與真實相符，洵足採憑。本件事證已臻明確，被告犯
    行皆可認定。
二、核被告甲○○之所為，係犯刑法第321條第1項第4款結夥三
    人以上之加重竊盜罪及同法第339條之2第1項利用自動付款
    設備詐欺罪。其分別與「阿奇」、「阿同」及「阿奇」、「
    阿弟」間就加重竊盜犯行；與「阿弟」間就利用自動付款設
    備詐欺犯行，有犯意聯絡與行為分擔，為共同正犯。又其先
    後4次加重竊盜之犯行，時間緊接且觸犯構成要件相同之罪
    名，顯係基於概括犯意反覆為之，應依刑法第56條連續犯之
    規定，論以一罪並加重其刑。其所犯加重竊盜罪及利用自動
    付款設備詐欺罪之二罪間，因具有方法、目的之牽連關係，
    為牽連犯，是應依刑法第55條之規定，論以較重之加重竊盜
    罪。公訴人雖未論及前揭事實欄一（三）、（四）之犯行，
    惟此部分與經公訴人起訴前揭事實欄一（一）、（二）之犯
    行間有裁判上一罪之關係，本院自得併予審酌。被告辯稱，
    本案與臺灣桃園地方法院於93年度訴緝字第108號確定判決
    有連續犯之裁判上一罪之關係云云。然查，前開確定判決之
    犯罪事實係認定被告於92年7月9日下午2時20分之竊盜犯行
    ，此有該院刑事判決書1紙在卷可稽，與本案論罪部分係發
    生於93年4月19日下午3時12分許起之竊盜犯行，前後已相隔
    近10月，本案論罪尚難認有前案仍有連續犯之一罪關係，被
    告所辯於法無據，本案仍應予論罪科刑。再查，被告有前揭
    事實欄所載之犯罪科刑及執行情形，有卷附臺灣高等法院被
    告前案紀錄表可按，其於5年之內再犯本件法定本刑為有期
    徒刑以上之罪，為累犯，應依刑法第47條，遞加重其刑。審
    酌被告年輕力壯，竟不思循正當途徑獲取財物，反而多次結
    夥行竊，並於行竊後利用自動付款設備輸入他人信用卡、現
    金卡、金融卡及提款密碼之不正方式詐領金錢，嚴重侵害他
    人財產法益，兼衡其犯罪動機、目的、手段、智識程度與造
    成社會及被害人整體侵害程度等一切情狀，量處如主文所示
    之刑，以示警懲。
據上論斷，應依刑事訴訟法第299條第1項前段，刑法第28條、第
56條、第321條第1項第4款、第339條之2第1項、第55條、第47條
，判決如主文。
本案經檢察官陳嘉瑜到庭執行職務
中　　華　　民　　國　　94　　年　　11　　月　　29　　日
                  刑事第四庭審判長法  官  林惠玲
                                  法  官  劉家祥
                                  法  官　郭淑珍
以上正本證明與原本無異
如不服本判決，應於判決送達後10日內，向本院提出上訴狀。（
需附繕本）
                                  書記官  林秀麗
中　　華　　民　　國　　94　　年　　11　　月　　29　　日
附錄法條：
刑法第321條第1項第4款
犯竊盜罪而有下列情形之一者，處六月以上、五年以下有期徒刑
：
結夥三人以上而犯之者。
刑法第339條之2第1項
意圖為自己或第三人不法之所有，以不正方法由自動付款設備取
得他人之物者，處三年以下有期徒刑、拘役或一萬元以下罰金。
